# 求助陈版主，不构成业务的公司购买

提问人：liuweisheng 时间：2022-09-15 18:44:33
A公司购买B公司100%股权，支付B公司股东 10 万元，B公司无任何业务及可辨认资产/负债，也没有实缴资本。报表全部为 0 。
A公司如何进行账务处理，谢谢版主解惑。

回答人：chenyiwei
既然“B公司无任何业务及可辨认资产/负债，也没有实缴资本。报表全部为0”，那么为何A公司愿意以 10 万元收购其股权？
实务中，此类交易往往是为了获取B公司所拥有的具有稀缺性的某种特许资质（如建筑业资质等）或者特殊许可（例如光伏发电项目的“路条”）。若属实，则A公司个别报表层面以实际对价款10 万元作为对B的长投成本；A的合并报表层面，应将对B的长投成本扣减B的账面净资产后的剩余金额全部确认为一项无形资产。